臺灣彰化地方法院民事裁定
                                    110年度監宣字第258號
聲  請  人  林聚美  


            林淑媛  

            林振龍  

相  對  人  林足蜜  


上列當事人間聲請撤銷許可處分受監護人財產事件，本院裁定如
下：
    主  文
本院民國一百零七年四月二十五日一０六年度監宣字第三一九號
許可處分受監護人財產事件所為之確定裁定應予撤銷。
本件程序費用由聲請人負擔。 
    理  由
一、按監護人對於受監護宣告之人之財產，非為受監護宣告之人
    之利益，不得使用、代為或同意處分。監護人為下列行為，
    非經法院許可，不生效力：㈠代理受監護宣告之人購置或處
    分不動產。民法第1113 條、第1101條第1項、第2項第1款分
    別定有明文。次按法院認其所為裁定不當，而有下列情形之
    一者，除法律別有規定外，得撤銷或變更之：㈠不得抗告之
    裁定。㈡得抗告之裁定，經提起抗告而未將抗告事件送交抗
    告法院。㈢就關係人不得處分事項所為之裁定。但經抗告法
    院為裁定者，由其撤銷或變更之。法院就關係人得處分之事
    項為裁定者，其駁回聲請之裁定，非依聲請人之聲請，不得
    依前項第一款規定撤銷或變更之。裁定確定後而情事變更者
    ，法院得撤銷或變更之。法院為撤銷或變更裁定前，應使關
    係人有陳述意見之機會。裁定經撤銷或變更之效力，除法律
    別有規定外，不溯及既往。家事事件法第83條定有明文。
二、本件聲請意旨略以：相對人前於106年間主張其所監護之受
    監護宣告人林顏草原所有存款業已花費殆盡，僅存如附表所
    示之不動產，因受監護人並無受撫養之權利，且全部直系血
    親卑親屬對受監護人之生活費用均有不殆之處，希望由其子
    女共同處分林顏草如附表所示之不動產，儘先支應林顏草之
    安養費，乃聲請許可相對人處分受監護人林顏草所有如附表
    所示之不動產，經本院審酌後，認相對人聲請將林顏草名下
    所有如附表所示不動產所有權全部予以處分，以做為醫護及
    照護林顏草之用，有其必要性，且符受監護人之利益，因而
    以106年度監宣字第319號裁定准許相對人處分林顏草所有如
    附表所示之不動產所有權全部，該裁定並因無人抗告而確定
    ，惟迄今已經過四年，相對人皆未依該裁定處分該不動產，
    且其於嗣後之本院109年度訴字第183號分割共有物事件中，
    先於110年3月9日具陳報狀稱：「…林顏草現已由全體子女同
    意安排入住護理之家受專人完善之照顧，且林顏草日前所有
    花費均係由被告等人共同分攤，故無出售土地以支付林顏草
    費用之必要…」等語，復於110年4月30日具陳述意見狀再稱
    ：「…惟因林顏草目前之健康狀態尚屬良好，被告子女等均
    有打算將林顏草接回系爭房屋内安養天年…」等語，堪認相
    對人亦自認已無處分受監護人林顏草所有不動產之必要，是
    本案於當時裁定之情事業已變更，爰依法請求撤銷原裁定等
    語，並聲明：如主文所示。
三、經查，聲請人主張本院106年度監宣字第319號裁定確定後，
    因情事變更而有不當，應予撤銷等情，業據其提出本院106
    年度監宣字第319號裁定、本院109年度訴字第183號分割共
    有物事件之110年3月9日陳報狀及110年4月20日陳述意見狀
    等件影本為證，且經本院依職權調閱上開卷宗核閱無訛，參
    以相對人於本院訊問時亦陳稱：現在媽媽都是由她的子女在
    養，支付媽媽的費用，不處分媽媽的財產也沒關係，裁定撤
    銷掉也沒關係，我也不會去賣媽媽的土地等語明確，顯見目
    前已無處分受監護人林顏草不動產之必要。本院審酌原裁定
    確定後，受監護宣告人林顏草之子女既對受監護宣告人林顏
    草之生活照顧及相關費用之支出已有相應之規劃，足認確有
    情事變更之情事，原准予處分受監護宣告人林顏草不動產之
    裁定，已無執行之必要，為免將來迭生爭執，聲請人聲請本
    院撤銷原106年度監宣字第319號准予處分受監護宣告人不動
    產之確定裁定，符合前揭法條規定，應予准許，爰裁定如主
    文所示。
四、依家事事件法第164條第3項規定，裁定如主文。
中　　華　　民　　國   110    年    10    月    20    日
                    家事法庭  法  官  黃倩玲
以上正本係照原本作成。
如對本裁定抗告，須於裁定送達後10日內向本院提出抗告狀，並
繳納抗告費新臺幣1千元。
中　　華　　民　　國   110    年    10    月    20    日
                              書記官  呂怡萱